ALBERTO CÁRDENAS

% 301 441 6669

□ alcardm@gmail.com

@ albertocardenas.co

Proyectos



Compucol Desarrollador full stack



Compucentro Diseño, webmaster, SEO



Rotapartes Diseño, desarrollo, *MVP*



Opticlinicas
Desarrollo, webmaster



Siscont Diseño, DB, migración



Sinestesia Desarrollo, webmaster



Loki Desarrollo, prototipo



colrosarioboavita.edu.co Diseño, desarrollo

Redes sociales



gist.github.com/alcardm

github.com/alcardm

Desarrollador *full stack*, PHP, MySQL, conocimientos en frontend: **UI/UX**, **JavaScript**, **HTML** y **CSS**. Desarrollador web con experiencia en **WordPress** para comercio electrónico, colegios y empresas. He dirigido el desarrollo de productos y páginas web a cargo de programadores y diseñadores gráficos. Administrador de servidores **Linux** y de bases de datos. Me considero desarrollador de soluciones y me motivan los retos que me permiten aprender.

Experiencia

Compucentro

Desarrollador full stack

2013 - actual

- Desarrollador backend PHP (CodeIgniter), MySQL y frontend (HTML, CSS, Javascript, Bootstrap)
- Dirigí equipo de desarrollo, diseño de base de datos y despliegue de infraestructura para aplicación web.
- Asistí en el desarrollo, implementación y migración de aplicación de escritorio a solución web como desarrollador.
- Diseño, desarrollo e implementación de páginas web en WordPress para comercio electrónico, colegios y empresas.
- Experiencia en UI/UX en solución web en interfaces, esquema de colores e interacciones.
- Administración de servidores de aplicaciones (Apache/NGINX y PHP) y bases de datos (MySQL).

Rotapartes

Programador

Convocatoria 722 de MinTic, Descubrimiento de Negocios.

• Desarrollo de un producto mínimo viable (MVP) basado en la metodología Lean Startup.

Compucol

Programador

2015

2015

Convocatoria 670 de MinTic, Fortalecimiento y Consolidación.

• Diseño y desarrollo de página de web compucol.co en WordPress.



ALBERTO CÁRDENAS

301 441 6669

☑ alcardm@gmail.com

@ albertocardenas.co

Opticlínicas

Desarrollador web (freelancer)

2014, 2017, 2019

- Propuesta de diseño, migración y desarrollo de página web y comercio electrónico con WordPress; pasarela de pago.
- Webmaster

Cotel

Instructor 2012 - 2013

Compucentro

Técnico de soporte 2010 - 2011

Educación

Especialización Tecnológica en Desarrollo de Aplicaciones para Dispositivos Móviles

SENA - Servicio Nacional de Aprendizaje, Tunja. 2018

Tecnólogo en Análisis y desarrollo de Sistemas de Información

SENA – Servicio Nacional de Aprendizaje, Tunja. 2013

General English Program (Advanced Level)

Imagine Education Australia, Gold Coast, QLD.

Técnico Profesional en Mantenimiento de Hardware

SENA – Servicio Nacional de Aprendizaje, Tunja. 2009

Otros

Desarrollo Móvil Nativo para Android, 80 Horas. Vive Digital, Cymetria Training, Tunja. 2015.

Diseño Gráfico, 40 horas.

SENA - Servicio Nacional de Aprendizaje, Tunja. 2011.

Intereses











2010

Habilidades



Referencias



Andrés Roncancio

Patricia González & 300 223 9259